臺灣臺北地方法院民事裁定
111年度北簡聲字第231號
聲  請  人  陳賢容

相  對  人  謝鈺鳳

上列當事人間確定訴訟費用額事件，本院裁定如下：
    主    文
相對人應給付聲請人之訴訟費用額確定為新臺幣肆仟零伍拾元，
及自本裁定送達之翌日起，按年息百分之五計算之利息。
    理    由
一、按法院未於訴訟費用之裁判確定其費用額者，第一審受訴法
    院於該裁判有執行力後，應依聲請以裁定確定之；依第1項
    確定之訴訟費用額，應於裁定送達之翌日起，加給按法定利
    率計算之利息；應付利息之債務，其利率未經約定，亦無法
    律可據者，週年利率為5%，民事訴訟法第91條第1項、第3項
    、民法第203條分別定有明文。此一確定訴訟費用額之程序
    ，僅在審究有求償權之一造當事人所開列之費用項目，及其
    提出支付費用之計算書等證據，是否屬於訴訟費用之範圍，
    以確定應負擔訴訟費用之他造當事人所應賠償之訴訟費用數
    額；有關訴訟費用負擔之主體、負擔比例等悉依命負擔訴訟
    費用之裁判定之，於確定訴訟費用額之程序中，無從更為不
    同之酌定（最高法院110年度台抗字第1352號、第1224號、
    第1212號裁定意旨參照）。所謂訴訟費用，包括裁判費、民
    事訴訟法第77條之23至第77條之25所定之費用，即訴訟文書
    之影印費、攝影費、抄錄費、翻譯費、證人及鑑定人日旅費
    、及其他進行訴訟之必要費用（臺灣高等法院111年度國抗
    字第3號、108年度抗字第416號、107年度上字第306號裁定
    意旨參照）。又法院於當事人聲請確定訴訟費用額時，自不
    受聲請人所主張範圍之拘束（臺灣高等法院暨所屬法院91年
    法律座談會民事類提案第22號研討結果參照）。
二、本件當事人間請求債務不履行損害賠償事件，經本院以110
    年度北簡字第11188號判決應由相對人負擔第一審訴訟費用3
    8%，餘由聲請人負擔，嗣聲請人不服，提起上訴，經本院11
    1年度簡上字第144號判決第一、二審訴訟費用（除確定部分
    外）由相對人負擔，業經本院調取上開卷宗核閱屬實，參諸
    前揭規定，相對人應負擔訴訟費用額為依後附計算書確定如
    主文所示之金額。至聲請人所主張之假執行費用450元，屬
    強制執行所支出之費用，非本件訴訟程序之法定訴訟費用範
    圍，自不得計入訴訟費用額，併予敘明。
三、依民事訴訟法第91條第1項、第3項，裁定如主文。
中　　華　　民　　國　　111 　年　　11　　月　　4 　　日
                  臺北簡易庭    法  官  詹慶堂
 計       算        書   項            目   金額（新臺幣)   備          註 第一審裁判費      1,550元 由聲請人預先繳納。 抗告費      1,000元 由聲請人預先繳納 第二審裁判費      1,500元 由聲請人預先繳納。 合        計      4,050元 第一審訴訟費用1,550元由相對人負擔38%即589元；第一審訴訟費用（除確定部分外）即961元、第二審訴訟費用1,500元，由相對人負擔。綜上，相對人應負擔4,050元（計算式：589元＋1,000元＋961元＋1,500元＝4,050元）。 
以上裁定正本係照原本作成。
如不服本裁定，應於裁定送達後10日內向本院提出抗告狀。
中　　華　　民　　國　　111 　年　　11　　月　　4 　　日
                                書記官　馬正道